# 请教陈版：关于同一控制下企业合并个别以及合并层面处理

提问人：音乐格子 时间：2018-07-05 16:05:33
A集团控制甲、乙 2 家公司，持股比例分别为100%、30%。 17 年甲公司收购非同一控制下企业丙51%股权，支付价款 70 亿，合并日丙净资产账面价值 20 亿，净资产公允价值 25 亿，甲对丙具有控制权。 18 年乙公司发行股份收购丙公司100%股份，丙公司估值 150 亿，乙公司发行股票的公允价值 10 元/股；合并日丙公司净资产公允价值 30 亿。 1 ）乙公司的长投成本及合并分录？ 2 ）甲公司、乙公司以及A集团各自层面合并报表处理？

回答人：chenyiwei
甲公司： 2017 年作为非同一控制下合并处理； 2018 年作为处置子公司处理，处置对价为乙公司发行的股份的公允价值，可确认处置损益（假设甲乙之间此前无股权关系） 乙公司：按同一控制下合并处理，合并报表遵循《企业会计准则解释第 6 号》第二条规定，个别报表层面的长期股权投资成本为【截至合并日丙公司的可辨认净资产在甲的合并报表层面的账面价值+甲公司合并报表层面与丙公司相关的商誉】，该合并成本与增发股份之间的差额作为资本公积。 A集团：在 2017 年同样按非同一控制下合并处理； 2018 年内的甲乙之间交易丙的股权的交易为合并报表范围内的内部交易，应完全抵销其影响。

提问人：zoujiecpa 时间：2018-07-06 16:47:31
请教陈老师：甲公司公司的会计处理有点疑惑。如果该交易完成后，甲公司能够控制乙公司，甲公司就不能作为处置子公司处理，不能确认损益，应作为同一控制下合并处理，对吗？感谢指导

回答人：chenyiwei
是这样。但现在的同一控制下合并的权益结合法，与其他事项会计处理的衔接还是有不少问题。